臺灣臺北地方法院刑事判決　　　　　　　93年度易字第1773號
公　訴　人　臺灣臺北地方法院檢察署檢察官
被　　　告　甲○○
　　　　　　　　　　（另案於台灣台北監獄執行中）
上列被告因偽造文書案件，經檢察官聲請以簡易判決處刑（93年
度偵字第 15970號），茲因本院認不宜逕以簡易判決處刑，爰改
依通常程序審理，嗣被告就被訴事實為有罪之陳述，經本院告知
簡式審判程序意旨，並聽取公訴人及被告之意見後，本院合議庭
裁定由受命法官獨任依簡式審判程序審理，判決如下：
    主  文
甲○○共同偽造公印文，處有期徒刑伍月，如易科罰金，以佰
元折算壹日。扣案偽造之「乙○○」國民
    事  實
一、甲○○於民國90年間（聲請書誤載為88年間），循某跳蚤雜
    誌上所登載之「販賣
    不詳綽號「陳仔」之成年男子聯絡後，其二人即共同基於偽
    造公印文、偽造特種文書之犯意聯絡，由甲○○提供其不知
    情友人乙○○之年籍資料，連同自己之照片 1張交付予「陳
    仔」，以供偽造國民
    偽造載明「乙○○」年籍資料之國民
    換發日期為90年8月2日），並將甲○○所交付之照片貼於其
    上，復在其上偽造「內政部印」之公印文 1枚，用以偽造結
    合「乙○○」年籍資料與甲○○照片之國民
    旋於90年8 月間某日，在台北縣三重市重新橋下，由甲○○
    以新台幣（下同） 15000元之代價，銀貨兩訖取得前開偽造
    之國民
    北市中山區○○○路 ○段56巷6號2樓房屋時，持向不詳姓名
    年籍之房東行使之，足生損害於戶政機關對於國民
    發之正確性及真正名義人乙○○。嗣於93年9月2日上午 9時
    45分許，甲○○因另案通緝為警在上址查獲時，扣得前開偽
    造之「乙○○」國民
二、案經台北市政府警察局大安分局報請台灣台北地方法院檢察
    署檢察官聲請以簡易判決處刑。
    理  由
壹、程序方面：
    按本件被告甲○○所犯係死刑、無期徒刑、最輕本刑為三年
    以上有期徒刑以外之罪，其於準備程序就前揭被訴事實為有
    罪之陳述，經受命法官告知簡式審判程序之旨，並聽取其與
    公訴人之意見後，本院認無不得或不宜改依簡式審判程序進
    行之處，爰依刑事訴訟法第273條之 1第1項、第284條之1，
    裁定本件由受命法官獨任進行簡式審判程序，合先敘明。
貳、實體方面：
一、訊據被告對於右揭犯罪事實坦承不諱，核與證人即同時在上
    址為警查獲之另案被告黃浚雲於警詢時之證述相符，並有乙
    ○○之個人基本資料查詢結果及扣案偽造之「乙○○」國民
    資料、出生地、父母及
    本資料相符，然其上係黏貼被告本人之照片，顯見扣案「乙
    ○○」之國民
    公印文 1枚亦屬偽造無訛。是依前述補強證據，足資擔保被
    告於本院審理時所為前開任意性自白具有相當程度之真實性
    ，而得使本院確信被告前述自白與事實相符。揆諸刑事訴訟
    法第156條第1項「被告之自白，非出於強暴、脅迫、利誘、
    詐欺、違法羈押或其他不正之方法，且與事實相符者，得為
    證據」及第2項「被告之自白，不得作為有罪判決之唯一證
    據，仍應調查其他必要之證據，以察其是否與事實相符」規
    定，本院自得採為論科之依據。從而，本件事證明確，被告
    之犯行均堪認定，應予依法論科。
二、按刑法上所謂公印或公印文，係專指表示公署或公務員資格
    之印信而言，即俗稱大印與小官章及其印文（最高法院69年
    度台上字第693 號判例可資參照），準此，國民
    「內政部印」自屬同法第218條第1項之公印文。又國民身分
    證係由主管機關核發作為個人身分之證明，為關於品行、能
    力、服務或其他相類證書之一種，自屬刑法第 212條所規定
    之特種文書，偽造國民
    ，依司法院院解字第3020號解釋及司法院大法官會議釋字第
    82 號解釋，應成立刑法第212條及第218條第1項之罪，並依
    同法第55條規定從一重處斷（最高法院81年度台上字第1226
    號裁判意旨參照）。是核被告所為，係犯刑法第 216條、第
    212條之行使偽造特種文書罪及同法第218條第1項之偽造公
    印文罪。其偽造特種文書後復持以行使，其偽造特種文書之
    低度行為，為行使之高度行為所吸收，不另論罪。被告與綽
    號「陳仔」之成年男子間，就上開偽造特種文書與偽造公印
    文之犯行，有犯意聯絡及行為分擔，均為共同正犯。又被告
    所犯上開二罪間，有方法結果之牽連關係，為牽連犯，爰依
    刑法第55條規定，從一較重之偽造公印文罪處斷。公訴意旨
    雖未敘及被告所涉偽造「內政部印」公印文犯行，然此部分
    業據蒞庭檢察官當庭擴張起訴事實（見本院94年 1月14日準
    備程序筆錄），且此部分與上開行使偽造特種文書罪間既有
    牽連犯之裁判上一罪關係，本院自得併予審究。爰審酌被告
    前因違反懲治盜匪條例案件，經法院判處有期徒刑13年，褫
    奪公權8 年確定（現執行中，不構成累犯），此有台灣高等
    法院被告全國前案紀錄表 1份在卷可稽，素行不佳，竟提供
    自己之照片及友人之年籍資料予他人，用以偽造國民
    ，並持以行使，自足生損害於真正名義人之權益及主管機關
    核發證照之正確性，然於犯後尚能坦承犯行，態度良好等一
    切情狀，量處如主文所示之刑，並諭知易科罰金之折算標準
    ，以資懲儆。另扣案偽造之「乙○○」國民
    被告所有且因犯罪所得之物，業據其供明在卷，爰依刑法第
    38條第1項第3款規定，併予宣告沒收之。至其上偽造之「內
    政部印」公印文1枚，不問屬於犯人與否，雖應依刑法第219
    條規定宣告沒收之，然該偽造之國民
    其上偽造之公印文爰不另為沒收之諭知，附此敘明。
三、公訴意旨另以：被告基於概括之犯意，連續多次持偽造「乙
    ○○」之國民
    連續行使偽造特種文書罪嫌云云。惟查，此部分事實為被告
    所否認，被告僅自承其租屋時曾持以行使乙次（見本院94年
    1 月14日準備程序筆錄），有如前述，且卷內並無積極證據
    足資證明被告此部分之連續犯行，已據蒞庭檢察官當庭減縮
    此部分犯罪事實（見本院上開準備程序筆錄），惟此部份事
    實既與被告前開行使偽造特種文書罪間，有連續犯之裁判上
    一罪關係，爰不另為無罪之諭知，併予敘明。
據上論斷，應依刑事訴訟法第452條、第273條之1第 1項、第299
條第1項前段，刑法第28條、第218條第1 項、第216條、第212條
、第55條、第41條第1項前段、第38條第1 項第3款，罰金罰鍰提
高標準條例第1條前段、第2條，判決如主文。
本案經檢察官張智堯到庭執行職務。
中　　華　　民　　國　　94　　年　　1 　　月　　28　　日
                       刑事第十三庭  法  官
以上正本證明與原本無異。
如不服本判決，應於判決送達後10日內向本院提出上訴狀。
                                     書記官
中　　華　　民　　國　　94　　年　　1 　　月　　28　　日
附錄本判決論罪之法條：
刑法第212條
    偽造、變造護照、旅券、免許證、特許證及關於品行、能力
    服務或其他相類之證書、介紹書，足以生損害於公眾或他人
    者，處一年以下有期徒刑、拘役或300元以下罰金。
刑法第216條
    行使第210條至第215條之文書者，依偽造、變造文書或登載
    不實事項或使登載不實事項之規定處斷。
刑法第218條
    偽造公印或公印文者，處五年以下有期徒刑。
    盜用公印或公印文足以生損害於公眾或他人者，亦同。
